臺灣板橋地方法院刑事裁定　　　　　　 94年度板秩抗字第2號
抗　告　人
即被移送人　甲○○原裁定誤繕.
上列抗告人因違反社會秩序維護法案件，不服本院板橋簡易庭94
年度板秩字第49號，中華民國94年10月7 日第一審裁定（移送書
案號：臺北縣政府警察局板橋分局94年9 月26日北縣警板刑字第
0940034017號），提起抗告，本院管轄第二審之合議庭裁定如下
：
    主  文
原裁定撤銷。
甲○○販賣經主管機關公告查禁之器械，處罰鍰新臺幣壹萬伍仟
元。
扣案之電擊棒壹支沒入。
    理  由
一、原裁定略以：抗告人即被移送人甲○○（原裁定誤繕為梁文
    峰、民國○○年○ 月○ 日生）於94年3 月，在雅虎網站販賣經
    主管機關公告查禁之器械之事實，業據抗告人於警訊時自白
    ，且有電擊棒1 支扣案可證，爰依社會秩序維護法第63條第
    1 項第8 款規定裁處罰鍰新臺幣（下同）8,000 元，並依同
    法第22條第1 項第2 款規定沒入電擊棒1 支。
二、抗告人即被移送人甲○○抗告意旨略以：裁定書之被移送人
    姓名及出生年月日，均與伊本人不符，且警方提供之拍賣網
    站之刊登時間為94年9 月，並非裁定書所載之94年3 月。又
    裁定內容並未說明主管機關查禁之器械項目為何，如電擊棒
    為公告查禁項目，應列舉查禁之型號、輸出電壓及電流檢測
    標準值。再伊所持有之器械主要功能為手電筒，電擊功能為
    附加之物，電壓及電流極低，如同玩具般，對人體毫無殺傷
    力，應將該手電筒送交檢驗查明是否超出標準，故依法提起
    抗告，請求撤銷原裁定，更為適當之裁定云云。
三、按製造、運輸、販賣、攜帶或公然陳列經主管機關公告查禁
    之器械者，處3 日以下拘留或新臺幣30,000元以下罰鍰，社
    會秩序維護法第63條第1 項第8 款定有明文。次按警察機關
    配備機械種類規格表之器械，非經內政部許可不得製造、運
    輸、販賣、攜帶或公然陳列，如有違反依法處罰，業經內政
    部於81年4 月29日以台內警字第8170682 號公告在案。又
    警察機關配備警械種類規格表規定電氣器械之規格為電氣警
    棍（棒）（電擊器）、擊昏槍、擊昏彈包之情，亦經行政院
    於75年6 月27日以台75內字第13403 號函釋明確。
四、經查：
（一）抗告人甲○○係自94年3 月間某日起至同年9 月24日16時
      許止，藉由電腦網路在雅虎拍賣網站（網址：http://tw.
      f2.page.yahoo.com/tw/auction/b00000000）刊登拍賣廣
      告，以每支電擊棒500 至700 元之代價販售予不特定人，
      嗣於94年9 月24日16時許，為警查獲並通知到案說明，而
      扣得電擊棒1 支等事實，業經抗告人於警詢時坦承不諱，
      並有抗告人所刊登之拍賣網站畫面2 紙附卷可稽，復有抗
      告人所有而供販賣之電擊棒1 支扣案可資佐證，足認抗告
      人於警詢時之自白與事實相符。
（二）至抗告人之抗告意旨雖辯稱：拍賣網站之刊登畫面為94年
      9 月，並非裁定書所載之94年3 月云云，然依抗告人於警
      詢時供稱：我於『94年3 月開始』在雅虎拍賣網站銷售電
      擊棒。網址為：http://tw.f2.page.yahoo.com/tw/aucti
      on/b00000000。．．我在三重市重新橋下跳蚤市場以300
      元購買後至雅虎拍賣網站我所設的網址http://tw.f2.pag
      e.yahoo.com/tw/auction/b00000000銷售，一次銷售500
      至700 元之間，而獲取從中200 到400 元之差價。共成交
      約10次左右等語，再上開拍賣網站畫面之列印時間為94年
      9 月18日之情，有該拍賣網站畫面可參，且抗告人於94年
      9 月24日16時許，為警扣得其最後1 支尚未賣出之電擊棒
      之情，有該支電擊棒扣案可證，足見抗告人上網販賣電擊
      棒之期間係「自94年3 月間起至94年9 月24日16時許為警
      通知到案說明止」之情，灼然明甚，抗告人猶空言就販賣
      時間有爭執，顯係事後翻異之詞，委無可採。
（三）又依抗告人於警詢時所稱：該電擊棒沒有證號及型號，該
      電擊棒為20萬伏特等語觀之，並佐以抗告人於雅虎拍賣網
      站上所刊登之拍賣廣告內容所使用：「※北縣電擊棒批發
      總匯※二十型〔充電〕特殊防身手電筒【大耳朵防身器批
      發】」之用語，此有該刊登廣告存卷可佐，可知抗告人於
      販賣時係強調所販售之物品具有「電擊功能」甚明，是抗
      告人事後始辯稱該物主要功能為手電筒云云，顯係刻意迴
      避該物所具備之電擊功能，所辯核屬事後圖卸之詞，殊難
      採信。
（四）再者，內政部已於81年4 月29日以台內警字第8170682
      號公告，依據警械使用條例第13條、社會秩序維護法第63
      條第1 項第8 款及同條第2 項規定，就警察機關配備警械
      種類規格表之器械，非經內政部許可，不得製造、運輸、
      販賣、攜帶或公然陳列，有該公告1 紙附卷可參；而前開
      公告所指之警察機關配備警械種類規格表已明載：「電氣
      器械之種類，其規格為電氣警棍（棒）（電擊器）、擊昏
      槍、擊昏彈包」，有該規格表佐卷可憑，足見抗告人所販
      賣具電擊功能之電擊棒確係屬該公告所載電氣器械之電擊
      器，而屬警械之一種無疑，則抗告人猶空言辯稱應將扣案
      物送請鑑定電流電壓云云，核無必要，所辯尚無可採。
四、綜上所述，抗告人所辯，無非事後圖卸之詞，不足採信。本
    件事證明確，抗告人有違反社會秩序維護法第63條第1 項第
    8 款之犯行，洵堪認定。原審經過詳查認抗告人犯行明確，
    據以裁處，固非無見。惟依抗告人於警詢時所述，可知其販
    賣經主管機關公告查禁之器械（即電擊棒）之時間係自94年
    3 月間某日起至94年9 月24日為警查獲時止，原裁定認定之
    行為時間僅有94年3 月份，所為事實認定，顯與事證不符，
    自有未當。抗告人抗告意旨，雖無理由，惟原裁定既有上開
    可議之處，應由本院將原裁定撤銷，另為適當之裁定。爰審
    酌抗告人僅因貪圖私利而為本件犯行，且販賣之期間長達7
    月之久，破壞社會秩序情節不輕、犯後又否認犯行，不知悔
    悟等一切情狀，裁處罰鍰15,000元。又扣案之電擊棒1 支，
    係業經主管機關即內政部公告查禁之查禁物，不問屬於行為
    人與否，應依同法第22條第1 項第2 款規定，併予宣告沒入
    。另原裁定及臺北縣政府警察局板橋分局移送書之被移送人
    欄資料雖均誤繕抗告人之姓名為「梁文峰」、出生年月日為
    「72年5 月9 日」，然原裁定及移送書均已明確記載被移送
    人之身分證字號為「Ｚ000000000」、住所為「臺北縣板橋市
    ○○○街125 巷8 弄3 號4 樓」，且該移送書之行為事實欄
    所載之行為人係「甲○○」之情，有該移送書在卷可按，自
    已足認定本件移送書及原裁定裁處之對象確係抗告人無疑。
    況本件為警查獲之人係抗告人甲○○本人，並經其親自前往
    臺北縣政府警察局板橋分局大觀派出所接受警員詢問之情，
    亦經抗告人於本院訊問時供認明確，且有該警詢筆錄存卷足
    參，且原裁定亦已合法送達抗告人，經抗告人於收受後隨即
    向本院提出抗告之情，有送達證書1 紙及抗告狀1 份在卷可
    佐，復經原移送機關即臺北縣政府警察局板橋分局更正被移
    送人之姓名、年籍為「甲○○、72年5 月29日生」，有該函
    文1 紙存卷足參，益徵原裁定及移送書就被移送人姓名年籍
    之誤載僅係單純誤繕，就抗告人之權利並無影響，爰由本院
    併以更正，附此敘明。
據上論斷，應依社會秩序維護法第58條、第63條第1 項第8 款、
第22條第1 項第2 款、第92條，刑事訴訟法第413 條，裁定如主
文。
中　　華　　民　　國　　94　　年　　12　　月　　29　　日
                  普通庭    審判長法　官  李麗玲
                                  法  官  張兆光
                                  法  官  鄧雅心
以上正本證明與原本無異。
本裁定不得再行抗告。
                                  書記官　黃美雲
中　　華　　民　　國　　94　　年　　12　　月　　29　　日
